# 发送样品给客户的会计处理

提问人：shinyhe2007 时间：2016-05-17 10:59:18
陈版：现在遇到情况就是公司经常寄送样品给客户和供应商单个金额成本也不小，主要供外地的客户和供应商测试用，这部分样品一般都能收回，但是周期较长，这种情况下发送的样品是否需在发送时计入销售费用，是否需要视同销售处理？从会计准则的角度理解这部分的产品的所有权并未转移，并且也不存在未来预期的收入，故不应该确认销售费用，也不需要使用销售，只有当产品确定无法收回时计入当期销售费用？这样处理在税法上是否会有问题？

回答人：chenyiwei
“这部分样品一般都能收回，但是周期较长”：还需要考虑：即使能够收回该实物，所收回的实物是否已经磨损、损耗严重，需要进行较大修理才能继续使用？即，试用期间的价值损耗是否不能忽略不计？另外试用期占其设计使用寿命的比例多大？收回后通常如何处理？